Inventaris van het archief van het Ministerie van Landbouw, Natuurbeheer en Visserij: Directie Agrarische Vertegenwoordiging Buitenland, 1945-1989
Nationaal Archief, Den Haag
Ministerie van Landbouw, Natuurbeheer en Visserij: Directie Agrarische Vertegenwoordiging Buitenland
Agrarische Vertegenwoordiging Buitenland
1948-1991
5238
82 inventarisnummer(s); 3,60 meter
Normale geschreven, getypte en gedrukte documenten, geen bijzondere handschriften.
Nationaal Archief, Den Haag
Ministerie van Landbouw, Natuurbeheer en Visserij / Directie Agrarische Vertegenwoordiging Buitenland
Het archief bevat onder meer stukken betreffende bijeenkomsten en periodieke verslaglegging van de landbouwattachés in verschillende standplaatsen (zowel binnen als buiten Europa). Verder zijn er stukken over de organisatie van de landbouwattachés en de werkwijze van de dienst.
Archiefvorming
Geschiedenis van de archiefvormer
De volledige historische achtergronden en ontwikkelingen van de Directie Agrarische Vertegenwoordiging Buitenland van het Ministerie van Landbouw, Natuurbeheer en Visserij zijn uitgebreid beschreven in de volgende publicatie: 80. Agrarische handelspolitiek en exportbevordering. Een institutioneel onderzoek naar taken en handelingen van actoren op het gebied van de agrarische handelspolitiek, internationale samenwerking en exportbevordering ten aanzien van agrarische en visserijproducten, en naar de agrarische vertegenwoordiging in het buitenland, vanaf 1945 (samenstelling: J.H. van Tol; ISBN 90-74442-73-3), 's-Gravenhage 2000.
Geschiedenis van het archiefbeheer
De verwerving van het archief
Het archief is krachtens bepalingen van de Archiefwet overgebracht.
Inhoud en structuur van het archief
Selectie en vernietiging
Voor de selectie werd gebruik gemaakt van:
Het Basis Selectie Document (BSD) Selectielijst Agrarische handelspolitiek en exportbevordering voor de neerslag van handelingen vanaf 1945 van de minister van Landbouw, Natuurbeheer en Visserij en taakvoorgangers.
Algemene Vernietigingslijst van het Ministerie van Landbouw, Natuurbeheer en Visserij 1993 (voorzover niet ingetrokken)
Het te vernietigen bestand van ca. 64 meter, is na verkregen toestemming afgevoerd conform het rijksoverheidscontract naar Van Gansewinkel Nederland BV en daar op de gebruikelijke manier vernietigd.
Het te bewaren bestand is na bewerking overgebracht naar het Nationaal Archief.
Ordening van het archief
Het archief is allereerst ingedeeld naar beleidsterrein. Met een beleidsterrein wordt bedoeld een afgebakend onderwerp van overheidsbemoeienis, in dit geval dus: "Agrarische handelspolitiek en exportbevordering", en daarnaast "Ondersteunende processen".
Per beleidsterrein is het archief onderverdeeld naar handeling. Per handeling zijn de beschrijvingen van de dossiers vermeld. Een handeling wordt verricht door een actor ter uitvoering van een taak, of op grond van een wettelijke bevoegdheid. Een actor is een overheidsinstelling die bevoegd is zelfstandig op te treden (bijvoorbeeld een minister) binnen het beleidsterrein. Op een beleidsterrein treden meerdere actoren handelend op.
Aanwijzingen voor de gebruiker
Openbaarheidsbeperkingen
Volledig openbaar.
Materiële beperkingen
Het archief kent geen beperkingen voor het raadplegen van stukken als gevolg van slechte materiële staat.
Andere toegang
Het archief was aanvankelijk beschreven in de Institutionele Toegangen:
5.080.5238 - Institutionele Toegang op de gegevensbestanden met betrekking tot het beleidsterrein Agrarische Handelspolitiek en Exportbevordering over de periode 1945-1999
5.908.5238 - Institutionele Toegang op de gegevensbestanden met betrekking tot de organisatie en het personeel van de organisatieonderdelen van het Ministerie van Landbouw, Natuurbeheer en Visserij over de periode 1945-1990
Aanvraaginstructie
Openbare archiefstukken kunnen online worden aangevraagd en gereserveerd. U kunt dit ook via de terminals in de studiezaal van het Nationaal Archief doen. Om te kunnen reserveren dient u de volgende stappen te volgen:
Creëer een account of log in.
Selecteer in de archiefinventaris een archiefstuk.
Klik op ‘Reserveer’ en kies een tijdstip van inzage.
Verwant materiaal
Beschikbaarheid van kopieën
Inventarisnummers van dit archief zijn niet in kopievorm beschikbaar
Verwante archieven
Zie ook: 2.11.5239 - Inventaris van het archief van het Ministerie van Landbouw, Natuurbeheer en Visserij: Landbouwattachés, 1946-1992.
Beschrijving van de series en archiefbestanddelen
- Agrarische handelspolitiek en exportbevordering, 080
  - Het voorbereiden, vaststellen en evalueren van beleidsstandpunten op het gebied van de agrarische exportbevordering, 104
    Actor: Minister van Landbouw, Natuur en Voedselkwaliteit
    Bron: Begrotingen.
    Product: O.a. Notitie evaluatie exportbevorderingsbeleid (1986), rapport Versterking internationale marktpositie agribusiness (VIMA, 1996), landen- of regiobeleidsdocumenten.
    Opm.: - Het kan zowel gaan om algemene beleidsstandpunten als om doelstellingen die op een specifieke sector of regio zijn gericht.
    - Voor bijdragen aan de rijksbegroting met betrekking tot de agrarische exportbevordering (zoals de memorie van toelichting) is de selectielijst Beheer rijksbegroting Landbouw, Natuurbeheer en Visserij van toepassing.
    Dienstonderdeel: I en H, Kab.
    Datum: 17-11-2000
    - Bijeenkomsten van de landbouwattachés., 1948-1991; 75-84, 95
      - 1948-1953, 75; pak
      - 1954-1956, 76; pak
      - 1958-1964, 77; pak
      - 1979, 78
      - 1981, 79
      - 1982, 95
      - 1983, 80; pak
      - 1985, 81
      - 1987, 82
      - 1989, 83
      - 1991, 84
    - Vergadering van de staf van de Directie Agrarische Vertegenwoordiging Buitenland (AVB)., 1974; 85
  - Het opstellen van periodieke verslagen inzake de agrarische exportbevordering., 109
    Opm.: Dienstonderdeel: I en H, Kab.
    - Jaarverslagen van de landbouwattaché's over het jaar 1951, 1952; 99; pak
    - Periodieke rapportages van belangrijke berichtgeving van de landbouwattaché's aan de minister., 1957-1965; 89
    - Overzichten van het landbouwbeleid van diverse landen., 1959-1960; 93-94
      - 1959, 93; doos 2
      - 1960, 94; doos 2
    - Periodieke verslagen van de landbouwattachés., 1961-1987; div.nrs.
      - Athene,1977-1979, 66
      - Bangkok,1973-1974, 67
      - Belgrado.1971-1977, 7-11
        - 1971, 7; 113
        - 1972-1974, 8; doos 97, 113; pak
        - 1975, 9; doos 58; pak
        - 1976, 10; doos 58; pak
        - 1977, 11; doos 58, 59; pak
      - Beiroet,1969, 88
      - Bonn.1971-1979, div.nrs.
        - 1971, 27
        - 1972, 29
        - jan. - apr.,1973, 38
        - mei - aug.,1973, 39
        - sep. - dec.,1973, 40
        - jan. - apr.,1974, 52
        - mei - aug.,1974, 53
        - sep. - dec.,1974, 54
        - jan. - apr.,1975, 55
        - mei - aug.,1975, 56
        - sep. - dec.,1975, 57
        - jan. - apr.,1976, 58
        - mei - aug.,1976, 59
        - sep. - dec.,1976, 60
        - 1977, 61
        - 1978-1979, 62
      - Brasilia.1971-1977, 64-65
        - 1971-1973, 64; doos 99, 110; pak
        - 1974-1977, 65; doos 49, 100; pak
      - Brussel.1961-1976, 36, 87
        - 1961-1962, 87; pak
        - 1973-1976, 36; doos 49, 100; pak
      - Caracas,1974-1987, 37; doos 100; pak
      - Djakarta.1973-1979, 42-45
        - 1973, 42; doos 100; pak
        - 1974, 43; doos 100; pak
        - 1975, 44; doos55, 100; pak
        - 1976-1979, 45; doos 55, 56; pak
      - Lagos,1966, 71
      - Londen.1971-1979, div.nrs.
        - 1971-1972, 15; doos 111; pak
        - 1973-1974, 19; doos 101, 111, 112; pak
        - 1975-1976, 21; 53, 101; pak
        - 1977-1979, 22; doos 53; pak
      - Madrid.1971-1976, 4-5
        - 1971-1974, 4; doos 60, 101; pak
        - 1975-1976, 5; doos 60, 101
      - Moskou,1978-1979, 68
      - Nairobi,1974-1978, 50; doos 59, 101; pak
      - Ottawa,1971-1979, 51; doos 49, 101, 110
      - Parijs.1971-1983, div.nrs.
        - 1971-1972, 14
        - 1973, 16
        - 1974-1975, 17
        - 1976-1979, 18
        - 1980-1983, 20
      - Rome.1971-1984, div.nrs.
        - 1971-1973, 24; doos 101, 113; pak
        - 1974-1975, 25; doos 56, 101, 113; pak
        - 1976-1979, 28; doos 56, 57; pak
        - 1979-1984, 30; doos 57; pak
      - Santiago,1973-1983, 48; doos 3, 48, 49, 102; pak
      - Stockholm,1975-1979, 49; doos 60, 61; pak
      - Teheran,1973-1979, 46; doos 56, 102; pak
      - Tokyo,1973, 70
      - Tunis,1973-1974, 72
      - Warschau,1977, 69
      - Washington,1971-1973, 47; doos 114; pak
      - Wenen.1971-1978, 32-34
        - 1971-1972, 32; doos 114
        - 1973-1974, 33; doos 102, 114; pak
        - 1975-1978, 34; doos 59, 60, 102; pak
  - Het opstellen van periodieke verslagen inzake de agrarische handelspolitiek, 7
    Opm.: Dienstonderdeel: IZ, I en H, Kab.
    - Periodieke verslagen van de landbouwattachés, Brussel, 1973-1976; 36; doos 49, 100; pak
  - Het vaststellen van instructies voor landbouwraden en -attachés, 93
    Bron: Taakomschrijvingen van de landbouwattaché.
    Opm.: Dienstonderdeel: Kab.
    - Richtlijnenaan de landbouwattaché's voor het maken van rapportages en verwerking van gegevens., 1956-1957; 91
    - Richtlijnen voor het aanvragen van faciliteiten., 1958; 90; stuk
- Ministerie van Landbouw, Natuurbeheer en Visserij (ondersteunende processen), 908
  - Personeel en organisatie, 1
    - De organisatie van de landbouwattaché's in het buitenland., 1961-1970; 97; pak
      Gescheiden door tabbladen per ambtsgebied
    - Taken landbouwattaché en administratieve hulpkrachten, 1961-1963; 98; 1 omslag